臺灣嘉義地方法院刑事判決　　　　　　　 95年度訴字第836號
公　訴　人　臺灣嘉義地方法院檢察署檢察官
被　　　告　乙○○
　　　　　　　　　　號
　　　　　　　　　　(現於臺灣嘉義監獄鹿草分監另案執行中)
被　　　告　甲○○
　　　　　　　　　　號
　　　　　　　　　　(現於臺灣嘉義看守所羈押中)
上二人共同
選任辯護人　蔡金保律師
上列被告因違反毒品危害防制條例案件，經檢察官提起公訴（95
年度偵字第6327號），本院判決如下：
    主  文
乙○○共同連續販賣第二級毒品，處有期徒刑捌年；扣案如附表
貳編號4所示電子磅秤壹個、附表參編號1所示門號為0000000000
之行動電話壹支、編號2 所示帳冊貳本，均沒收；未扣案販賣第
二級毒品所得如附表壹編號1、2所示財物共新台幣貳仟壹佰元，
其中新台幣壹仟伍佰元沒收之，如全部或一部不能沒收時，以其
財產抵償之；另陸佰元應與甲○○連帶沒收之，如全部或一部不
能沒收時，以其與甲○○之財產連帶抵償之。又共同連續販賣第
三級毒品，處有期徒刑陸年；扣案如附表參編號3所示愷他命（
含袋驗餘毛重壹點參伍壹公克）及上開毒品外包裝貳個，均沒收
；未扣案販賣第三級毒品所得如附表壹編號3 至12所示財物共新
台幣貳萬零玖佰元，其中壹萬貳仟伍佰元沒收之，如全部或一部
不能沒收時，以其財產抵償之；另捌仟肆佰元應與甲○○連帶沒
收之，如全部或一部不能沒收時，以其與甲○○之財產連帶抵償
之。應執行有期徒刑拾壹年，扣案如附表貳編號4 所示電子磅秤
壹個，附表參編號1 所示門號為0000000000之行動電話壹支、編
號2所示帳冊貳本、編號3所示愷他命（含袋驗餘毛重壹點參伍壹
公克）及上開毒品外包裝貳個，均沒收；未扣案販賣第二級毒品
所得如附表壹編號1、2所示財物共新台幣貳仟壹佰元，其中新台
幣壹仟伍佰元沒收之，如全部或一部不能沒收時，以其財產抵償
之；另陸佰元應與甲○○連帶沒收之，如全部或一部不能沒收時
，以其與甲○○之財產連帶抵償之；未扣案販賣第三級毒品所得
如附表壹編號3 至12所示財物共新台幣貳萬零玖佰元，其中壹萬
貳仟伍佰元沒收之，如全部或一部不能沒收時，以其財產抵償之
；另捌仟肆佰元應與甲○○連帶沒收之，如全部或一部不能沒收
時，以其與甲○○之財產連帶抵償之。
甲○○共同販賣第二級毒品，處有期徒刑柒年貳月；扣案如附表
貳編號5 所示門號0000000000之行動電話壹支沒收；未扣案販賣
第二級毒品所得如附表壹編號1 所示財物新台幣陸佰元，應與乙
○○連帶沒收之，如全部或一部不能沒收時，以其與乙○○之財
產連帶抵償之。又共同連續販賣第三級毒品，處有期徒刑伍年陸
月；未扣案販賣第三級毒品所得如附表壹編號6、7、12所示財物
共新台幣捌仟肆佰元，應與乙○○連帶沒收之，如全部或一部不
能沒收時，以其與乙○○之財產連帶抵償之。應執行有期徒刑拾
年，扣案如附表貳編號5 所示門號0000000000之行動電話壹支沒
收；未扣案販賣第二級毒品所得如附表壹編號1 所示財物新台幣
陸佰元，販賣第三級毒品所得如附表壹編號6、7、12所示財物共
新台幣捌仟肆佰元，均應與乙○○連帶沒收之，如全部或一部不
能沒收時，以其與乙○○之財產連帶抵償之。
    事  實
一、乙○○與甲○○為兄弟，2 人共同基於販賣第二級毒品MDMA
    （俗稱「搖頭丸」）之犯意聯絡，以及販賣第三級毒品愷他
    命（俗稱「K 他命」）之概括犯意聯絡，乙○○並基於販賣
    第二級毒品MDMA之概括犯意，自民國95年5 月29日起，至同
    年6月10日止，由乙○○以0000000000號、甲○○以0000000
    000 號行動電話作為對外聯絡工具，先後由乙○○獨自或與
    甲○○共同於如附表壹所示之時間、地點，以如附表壹所示
    之交易方式及價格，販賣第二級毒品MDMA及第三級毒品愷他
    命予如附表壹所示之電話持用人。嗣經警分別於：（一）95
    年9月1 日12時45分許，搜索嘉義市○區○○里○○○路689
    巷12之3 號之乙○○、甲○○住處，扣得如附表貳之甲○○
    所有且供販毒所用之0000000000號行動電話1 具，乙○○所
    有之電子磅秤1個、斜削吸管4支、大麻2包（淨重0.66 公克
    ），以及玻璃球1 個（為乙○○之友人唐宇弘所有）等物。
    （二）同日16時30分搜索乙○○所居之嘉義市○區○○街57
    號房屋，及其使用之車牌號碼F9-0861 號自用小客車，扣得
    如附表參所示之乙○○所有供販毒所用之0000000000號行動
    電話1具、愷他命2包等物，始循線查悉上情。
二、案經嘉義縣警察局移送臺灣嘉義地方法院檢察署檢察官偵查
    起訴。
    理  由
壹、程序部分
一、按刑事訴訟法第159條第1項雖規定，被告以外之人於審判外
    之言詞或書面陳述，除法律有規定外，不得作為證據。惟同
    法第159條之5明定：「被告以外之人於審判外之陳述，雖不
    符前四條之規定，而經當事人於審判程序同意作為證據，法
    院審酌該言詞陳述或書面陳述作成時之情況，認為適當者，
    亦得為證據。」、「當事人、代理人或辯護人於法院調查證
    據時，知有第一百五十九條第一項不得為證據之情形，而未
    於言詞辯論終結前聲明異議者，視為有前項之同意。」，其
    立法理由在於傳聞證據未經當事人之反對詰問予以核實，乃
    排斥其證據能力。惟當事人如放棄對原供述人之反對詰問權
    ，於審判程序表示同意該等傳聞證據可作為證據，此時，法
    院除認該傳聞證據欠缺適當性外，自可承認其證據能力。又
    當事人、代理人或辯護人於調查證據時，知有刑事訴訟法第
    159條第1項不得為證據之情形，卻表示「對於證據調查無異
    議」、「沒有意見」等意思，而未於言詞辯論終結前聲明異
    議者，應視為已有將該等傳聞證據採為證據之同意（最高法
    院93年度台上字第3533號、94年度台上字第2976號判決參照
    ）。經查本案被告乙○○、甲○○、其等之辯護人及檢察官
    於本院審判期日，對本案之全部供述證據即：證人即共同被
    告乙○○、甲○○於警詢、偵查中經具結、本院審理聲請羈
    押案件之庭訊中所為之證述，證人唐宇弘於警詢、偵查中經
    具結之證述，暨被告乙○○所使用之0000000000號行動電話
    通訊監察譯文等，均表示對證據能力不爭執（僅就其中部分
    之證據表示對其證明力有爭執），復於審判期日就本院逐一
    提示之證據，於言詞辯論終結前，均未主張有刑事訴訟法第
    159條第1項不得為證據之情形，參照上開說明，上開證據均
    有證據能力，得作為本件認定犯罪事實之依據。
二、按被告之自白，非出於強暴、脅迫、利誘、詐欺、疲勞訊問
    、違法羈押或其他不正之方法，且與事實相符者，得為證據
    ，刑事訴訟法第156條第1項定有明文。經查：(一)被告乙○
    ○部分：其95年9月1日之警詢（見嘉縣警刑偵一字第095009
    2277號警卷，下稱「2277號警卷」，第4至5頁）、95年9月2
    日及同年12月15日之偵訊（見臺灣嘉義地方法院檢察署95年
    度偵字第6327號卷，下稱「6327號偵卷」，第10至12頁、第
    64至67頁）、同年10月26日之警詢（見6327號偵卷第32至36
    頁），以及本院95年9月2日庭訊（見95年度聲羈字第235 號
    卷，下稱「聲羈卷」，第4至6頁）、95年10月31日庭訊（見
    95年度偵聲字第238 號卷第11至12頁）中所為不利於己之陳
    述，非出於強暴、脅迫、利誘、詐欺、疲勞訊問、違法羈押
    或其他不正之方法，且所述情節復有唐宇弘以及同案被告甲
    ○○之證詞、扣案愷他命等證物可資佐證，自與事實相符，
    依法得為證據。（二）被告甲○○部分：其95年9月1日之警
    詢筆錄（見嘉縣警刑偵一字第0950092276號警卷，下稱「22
    76號警卷」，第5至7頁），95年9月2日、同年12月15日之偵
    訊筆錄（見臺灣嘉義地方法院檢察署95年度偵字第6329號卷
    ，下稱「6329號偵卷」，第10至11頁、52至53頁）、同年10
    月26日之警詢（見6329號偵卷第28至32頁），以及本院95年
    10月31日庭訊中，所為不利於己之陳述（見95年度偵聲字第
    237號卷第8至10頁），亦非出於強暴、脅迫、利誘、詐欺、
    疲勞訊問、違法羈押或其他不正之方法，且所述情節復有同
    案被告乙○○之證詞、扣案愷他命等證物可資佐證，自與事
    實相符，依法得為證據。
三、法務部調查局95年9月24日調科壹字第09523019130號鑑定書
    （見6329號偵卷第26頁）、行政院衛生署管制藥品管理局96
    年3 月28日管檢字第0960003019號鑑定書（見本院卷第99頁
    ），均屬刑事訴訟法第206條之鑑定報告，依同法第159條第
    1項之除外規定（該條立法理由參照），得作為證據。
四、查獲被告乙○○時所拍攝之照片15張（見2277號警卷第55至
    62頁）、查獲被告甲○○時所拍攝之照片2 張（見2276號警
    卷第34頁），係照相機所拍攝，且與本案犯罪事實均有自然
    之關聯性，經查並無不得作為證據之事由，依法自得作為證
    據。
貳、實體部分
一、被告乙○○部分
    訊據被告乙○○對於上開犯罪事實均坦承不諱，核與證人唐
    宇弘於警詢中證述：「據我所知是乙○○有販賣搖頭丸及K
    他命」（見2277號警卷第22頁）、於本院審理聲請羈押案件
    之庭訊中具結證稱：95年3月至7月間，曾向乙○○買過至少
    5次搖頭丸、5次以上之愷他命（見聲羈卷第15至17頁）；以
    及共同被告甲○○以證人身分具結證稱：曾幫乙○○送過3
    次愷他命，要買毒品的客人打電話給乙○○，如果乙○○在
    睡覺，就會自動轉到甲○○的電話，甲○○會先確定對方身
    分，再自己到家裡拿乙○○的愷他命交給客人，然後收錢回
    來，所賣之愷他命每次都以1包0.5公克為單位，每包賣700
    元，有時一次交給客人2 包、有時1次1包，乙○○對於上述
    情節均知情，事後也有把錢給乙○○，電話設定轉接是乙○
    ○設定的（見聲羈卷第11至13頁）等語，情節大致相符。此
    外並有搜索扣押筆錄及扣押物品目錄表（見2277號警卷第30
    至32頁）、通訊監察書及乙○○所有之0000000000號行動電
    話監聽譯文（見2277號警卷第36至44頁）在卷足憑，且有如
    附表參所示之手機、帳冊及第三級毒品愷他命等扣案可佐，
    足認被告乙○○之自白與事實相符，其確有多次販賣MDMA與
    愷他命之犯行，堪以認定。
二、被告甲○○部分
    訊據被告乙○○對於上開犯賣第三級毒品之犯罪事實均坦承
    不諱，核與共同被告乙○○以證人身分所為證述：曾請甲○
    ○送毒品給客人，有1次在95年5月份，送愷他命1包0.5公克
    ，賣700元給1 個女生，甲○○曾經收約700元回來，別人要
    買毒品都是打電話到乙○○所有的0000000000號行動電話，
    其在睡覺時會將電話轉接到甲○○的0000000000號電話，客
    人會直接跟甲○○說要買的毒品數量，由甲○○拿過去，如
    果有錢就會拿回來給乙○○，95年6 月份甲○○曾經幫忙賣
    過愷他命4、5次（見聲羈卷第7至9頁）等語，情節大致相符
    ；此外並有搜索扣押筆錄及扣押物品目錄表（見2276號警卷
    第28至30頁）、監聽譯文（見2277號警卷第36至44頁）在卷
    足憑，足認被告自白與事實相符。被告甲○○雖於本院審理
    中否認曾販賣第二級毒品，辯護人亦為其辯稱：甲○○當時
    腳部受傷，左大腿骨髓炎，行動不便，只記得曾幫乙○○在
    門口交付過三級毒品愷他命，未販賣二級毒品搖頭丸，乙○
    ○在睡覺時將電話轉接到甲○○的電話，甲○○接到電話後
    只是單純通知乙○○何人找他，並未參與販賣二級毒品云云
    。惟查：
(一)被告甲○○於95年12月15日之偵訊中，業已表明對於販賣第
    二級及第三級毒品均認罪知錯（見6329號偵卷第52頁）；其
    於本院95年12月27日庭訊並自白稱：對於起訴書起訴之犯罪
    事實無意見，都認罪，確實有起訴書附表所示之販賣行為（
    見本院卷第14頁）。
(二)共同被告乙○○亦曾具結證稱：「（法官問：你有無請你弟
    弟甲○○送毒品給唐宇弘？）有」、「（法官問：他幫你送
    過何毒品？）搖頭丸」、「（法官問：送過幾次？）2、3次
    」（見聲羈卷第7頁）。
(三)此外，復有前引通訊監察譯文顯示95年6月5日3時1分5 秒時
    ，有姓名年籍不詳，綽號「阿建」之男子撥打乙○○所有之
    0000000000號電話，旋轉接到甲○○所有之0000000000號電
    話，甲○○則向「阿建」表示：「他（即指乙○○）在睡覺
    ，他睡覺電話都會轉到我這邊」、「（「阿建」問：現在可
    以嗎？褲子啊）... 我幫你向我哥調看看（即指向乙○○調
    「阿建」所欲購買，代號為「褲子」之毒品）」；其後，該
    名綽號為「阿建」之男子復於同日3時17分9秒撥打甲○○之
    0000000000號電話，表示欲購買「褲子十，衣服二」，甲○
    ○則答稱：「好」（見2277號警卷第41頁）在卷可佐；而渠
    等為毒品交易時，「衣服」即指搖頭丸，業據乙○○於本院
    審判庭中供承在卷（見本院卷第129 頁）。足證甲○○確有
    如附表壹編號1 所示之販賣第二級毒品MDMA行為，其所辯顯
    非實在。
三、法律適用
(一)新舊法比較適用
１、被告行為後，刑法於94年2月2日修正公布，95年7月1日施行
    。修正後刑法第2條第1項規定：「行為後法律有變更者，適
    用行為時之法律。但行為後之法律有利於行為人者，適用最
    有利於行為人之法律。」係規範行為後法律變更所生新舊法
    律比較適用之準據法，於新法施行後，應適用修正後刑法第
    2條第1項之規定，為「從舊從輕」之比較。又法律變更之比
    較適用，比較時應就罪刑有關之共犯、未遂犯、想像競合犯
    、牽連犯、連續犯、結合犯，以及累犯加重、自首減輕暨其
    他法定加減（如身分加減）與加減例等一切情形，綜其全部
    罪刑之結果而為比較；且就比較之結果，須為整體之適用，
    不能割裂分別適用各該有利於行為人之法律，此即法律變更
    之比較適用所應遵守之「罪刑綜合比較原則」及「擇用整體
    性原則」。而從刑附屬於主刑，除法律有特別規定者外，依
    主刑所適用之法律（最高法院24年上字第4634號判例、27年
    上字第2615號判例、95年第8 次刑事庭會議決議參照）。經
    查，本件所涉之新舊法比較適用有下列幾點：
 (1)連續犯
    新法業已刪除第56條連續犯之規定，此刪除雖非犯罪構成要
    件之變更，但顯已影響行為人刑罰之法律效果，自屬法律有
    變更，依新法第2條第1項規定，比較新、舊法結果，仍應適
    用較有利於被告之行為時法律即舊法論以連續犯（最高法院
    95年第8 次刑事庭會議決議參照）。被告乙○○多次販第二
    級毒品MDMA、第三級毒品愷他命；被告甲○○多次販賣第三
    級毒品愷他命之犯行，均時間緊接，手法相同，觸犯構成要
    件相同之罪名，顯均係基於概括犯意所為，依修正前刑法第
    56條連續犯之規定，應各論以一罪，並均加重其刑；而修正
    後之刑法既已刪除連續犯之規定，則被告2 人所犯上述各罪
    ，應依數罪併罰之規定分論併罰。經比較新舊法之規定，此
    部分以被告行為時之舊法較有於被告2人。
 (2)數罪併罰
    被告行為後，刑法第51條有關數罪併罰部分，亦經修正，修
    正前刑法第51條規定：「數罪併罰，分別宣告其罪之刑，依
    左列各款定其應執行者：」其中第5 款規定：「宣告多數有
    期徒刑者，於各刑中之最長期以上，各刑合併之刑期以下，
    定其刑期。但不得逾二十年。」，修正後刑法第51條第5 款
    則規定：「宣告多數有期徒刑者，於各刑中之最長期以上，
    各刑合併之刑期以下，定其刑期。但不得逾三十年。」，經
    比較新舊法之結果，修正後之規定並未較有利於被告，依刑
    法第2條第1項前段之規定，仍應依修正前之刑法第51條規定
    論處。
 (3)綜上全部比較結果，本件情形，顯以被告行為時之舊法規定
    ，較有利於被告2 人，揆諸上揭說明，應依刑法第2條第1項
    前段，一體適用舊法之規定，合先敘明。
 2、另查，刑法第28條之共同正犯，雖由修正前之「二人以上共
    同實施犯罪之行為者，皆為正犯」，改為「二人以上共同實
    行犯罪之行為者，皆為正犯」，然關於上開共同正犯之條文
    用語之修正，並不影響本件之論罪科刑，不生新舊法比較適
    用之問題，仍應適用裁判時之法律即修正後刑法第28條之規
    定，附此敘明。
(二)論罪科刑
 1、被告乙○○部分
 (1)核被告所為，係犯毒品危害防制條例第4條第2項之販賣第二
    級毒品罪、同條第3 項之販賣第三級毒品罪。其因販賣而持
    有第二級毒品、第三級毒品之低度行為，應為販賣之高度行
    為所吸收，均不另論罪。被告就如附表壹編號1、6、7、12
    所示之犯行，與甲○○有犯意聯絡及行為分擔，均為共同正
    犯。被告乙○○先後多次販賣第二級毒品以及先後多次販賣
    第三級毒品，均為時間緊接，觸犯構成要件相同之罪名，顯
    係基於概括犯意反覆為之，均為連續犯，應依修正前刑法第
    56條之規定，除販賣第二級毒品法定刑為無期徒刑部分依法
    不得加重外，應分別加重其刑。又被告所犯上述二罪，犯意
    各別、犯罪構成要件相異，應分論併罰。
 (2)毒品危害防制條例第17條雖規定：犯第4條第1項至第4 項之
    罪，供出毒品來源，因而破獲者，得減輕其刑；惟其立法意
    旨重在鼓勵具體供出其上游販毒者，俾資追查該毒梟前手及
    其上游毒品，以杜絕毒品之蔓延與氾濫為目的。本件被告乙
    ○○雖曾供稱其所販賣之毒品係向綽號「阿志」者購買，惟
    其未能具體供出該上游販毒者之姓名資料，該上游販毒者亦
    未經員警查緝破獲，此有電話記錄查詢表（見本院卷第153
    頁）在卷可佐，尚無從依毒品危害防制條例第17條之規定減
    輕其刑，附此敘明。
 (3)爰審酌被告高中畢業之智識程度，年輕力壯，不思以正當途
    徑賺取金錢，竟無視於國家杜絕毒品危害之禁令，夥同其弟
    甲○○以販賣毒品圖不法所得，嚴重戕害國民身心健康，危
    害社會治安，惡性非輕，惟被告乙○○犯後坦承全部犯行，
    已見悔悟之意，暨其素行、犯罪手段等一切情狀，各量處如
    主文所示之刑，並定其應執行刑。
 2、被告甲○○部分
 (1)核被告所為，係犯毒品危害防制條例第4條第2項之販賣第二
    級毒品罪、同條第3 項之販賣第三級毒品罪。其因販賣而持
    有第二級毒品、第三級毒品之低度行為，應為販賣之高度行
    為所吸收，均不另論罪。被告就如附表壹編號1、6、7、12
    所示之犯行，與乙○○有犯意聯絡及行為分擔，均為共同正
    犯。被告甲○○先後多次販賣第三級毒品，均時間緊接，觸
    犯構成要件相同之罪名，顯係基於概括犯意反覆為之，為連
    續犯，應依修正前刑法第56條之規定加重其刑。又被告所犯
    上述二罪，犯意各別、犯罪構成要件相異，應分論併罰。
 (2)爰審酌被告高中畢業之智識程度，年僅25歲，不思以正當途
    徑賺取金錢，無視於國家杜絕毒品危害之禁令，竟以販賣毒
    品圖不法所得，嚴重戕害國民身心健康，危害社會治安，惡
    性非輕，犯後仍飾詞否認販賣第二級毒品之犯行，惟其僅遭
    查獲一次販賣第二級毒品之行為，所得甚微，且係在其兄乙
    ○○主導下參與販毒，暨其素行、犯罪手段等一切情狀，各
    量處如主文所示之刑，並定其應執行刑。
四、沒收部分：
(一)按依毒品危害防制條例第18條第1 項前段之規定，應予沒收
    銷燬之毒品，以經查獲之第一、二級毒品為限。又毒品依其
    成癮性、濫用性及對社會危害性，共分為四級，上開條例並
    就製造、運輸、販賣、意圖販賣而持有、以非法方法使人施
    用、引誘他人施用及轉讓不同等級之毒品等行為，分別定其
    處罰。至施用或持有第三、四級毒品，因其可罰性較低，故
    未設處罰之規定，僅就施用及持有第一、二級毒品科以刑罰
    。然鑑於第三、四級毒品均係管制藥品，特於同條例第11條
    之1明定無正當理由，不得擅自持有；第18條第1項後段復規
    定查獲之第三、四級毒品，無正當理由而擅自持有者，沒入
    銷燬之。從而，依同條例第18條第1 項後段應沒入銷燬之毒
    品，專指查獲施用或持有之第三、四級毒品而言；倘係查獲
    製造、運輸、販賣、意圖販賣而持有、以非法方法使人施用
    、引誘他人施用或轉讓第三、四級毒品，既屬同條例相關法
    條明文規定處罰之犯罪行為，即非該條項應依行政程序沒入
    銷燬之範圍。又同條例第19條第1 項所定「供犯罪所用或因
    犯罪所得之物」，係指犯第4條至第9條、第12條、第13條或
    第14條第1項、第2項之罪所用或所得之物，不包括毒品本身
    在內，是尚不得援用此項規定為第三、四級毒品之沒收依據
    。再同條例對於查獲之製造、運輸、販賣、意圖販賣而持有
    、以非法方法使人施用、引誘他人施用及轉讓第三、四級毒
    品之沒收，並無特別規定，如其行為已構成犯罪，則該毒品
    即屬不受法律保護之違禁物，應回歸刑法之適用，依刑法第
    38條第1項第1款之規定沒收之，始為適法（最高法院96年度
    台上字第727號、96年度台上字第728號、96年度台上字第89
    號判決參照）。經查：本件扣案之第三級毒品愷他命2 包（
    毛重1.352公克，驗餘毛重1.351公克），經行政院衛生署管
    制藥品管理局鑑定，確含第三級毒品愷他命成分，有鑑定書
    1 紙在卷足稽（見本院卷第99頁），係屬違禁物，應依刑法
    第38條第1項第1款、第2 項之規定，不問屬於犯人與否，均
    宣告沒收之。
(二)扣案附表貳編號4磅秤1個，附表參編號1門號為0000000000
    之行動電話1 支、編號2之帳冊2本，均係被告乙○○所有供
    販賣毒品所用或供販賣毒品預備之物，又上開扣案之愷他命
    外包裝2 包，係具防止毒品裸露、逸出及潮濕之功用，並便
    於攜帶，亦係供本件販賣毒品所用之物。至於附表貳編號5
    門號為0000000000甲○○所有之行動電話1 支，則係被告甲
    ○○所有供販賣毒品所用之物。以上均為被告所自承，均應
    依刑法第38條第1項第2款，於各被告所犯各該罪宣告之主刑
    項下，分別宣告沒收。
(三)至扣案如附表貳編號2之玻璃球管1個，依被告所述，為唐宇
    弘所有。另扣案如附表貳編號1之斜削吸管4支、編號3 之紙
    條1 張、編號5門號為0000000000之行動電話1支，以及扣案
    如附表參編號1 門號為0000000000、0000000000號之行動電
    話2 支等物品，雖分別為被告乙○○、甲○○所有，然被告
    均否認與販毒有關，且無積極證據足資證明係供本件販賣毒
    品犯罪所用，或係供犯罪預備所用之物，自無從宣告沒收。
    又，扣案附表貳編號6之大麻2包、附表參編號4之一粒眠4粒
    ，雖經調查局以及衛生署分別鑑定確認係屬第二級毒品以及
    第三級毒品（見6329號偵卷第26頁、本院卷第99頁），但被
    告持有或販賣大麻、一粒眠部分，未據檢察官起訴，本院自
    無從於本件判決中併予宣告沒收上開毒品，附此敘明。
(四)末按，毒品危害防制條例第19條第1項規定：犯第4條至第9
    條、第12條、第13條或第14條第1項、第2項之罪者，其供犯
    罪所用或因犯罪所得之財物，均沒收之，如全部或一部不能
    沒收時，追徵其價額或以其財產抵償之，係採義務沒收主義
    ，凡供犯上開之罪所用或因犯罪所得之財物，均應宣告沒收
    ，並不以扣案者為限，如不能沒收時，追徵其價額或以其財
    產抵償之，法院無審酌之餘地（最高法院96年台上字第823
    判決參照）。又，共同正犯犯罪所得之財物為新台幣時，因
    係合併計算，且於全部或一部不能沒收時以其財產抵償之，
    為避免執行時發生重複沒收、抵償之情形，故各共同正犯之
    間係採連帶沒收主義，於裁判時應諭知被告共同犯罪所得之
    財物應與其他共同正犯連帶沒收之（最高法院96年台上字第
    2055號判決參照）。被告乙○○販賣第二級毒品所得金額新
    台幣2,100元、販賣第三級毒品所得金額20,900 元，以及被
    告甲○○販賣第二級毒品所得金額600 元、販賣第三級毒品
    所得金額8,400 元，均係犯罪所得之財物，均應依毒品危害
    防制條例第19條第1 項之規定沒收之，如全部或一部不能沒
    收時，以其財產抵償之。又，被告甲○○販賣毒品所得之上
    開財物，均係與被告乙○○共同為之，故就該等部分，參照
    前引最高法院判決之意旨，應對被告2 人為連帶沒收之諭知
    如主文所示，併予敘明。
據上論斷，應依刑事訴訟法第299條第1項前段、毒品危害防制條
例第4條第2項、第3項、第19條第1項，刑法第2條第1項前段、第
11條前段、第28條、第56條（修正前）、第51條第5 款（修正前
）、第38條第1項第1款、第2款，判決如主文。
本案經檢察官王啟旭到庭執行職務。
中　　華　　民　　國　　96　　年 　　5　　月　　22　　日
                    刑事第二庭 審判長法  官  沈 福 財
                                     法  官  卓 春 慧
                                     法  官  陳 蒨 儀
上列正本證明與原本無異。
如不服本判決，應於判決送達後10日內向本院提出上訴狀（應附
繕本）。
中　　華　　民　　國　　96　　年　　5 　　月　　22　　日
                                     書記官  楊 國 色
附錄本判決論罪法條：
毒品危害防制條例第4條第2項、第3項
製造、運輸、販賣第二級毒品者，處無期徒刑或7年以上有期徒
刑，得併科新臺幣7百萬元以下罰金。
製造、運輸、販賣第三級毒品者，處5年以上有期徒刑，得併科
新臺幣5百萬元以下罰金。
  附表壹：
┌─┬───┬───┬────┬─────────┬───┐
│編│犯  罪│時  間│地   點 │交 易 方 式       │所得金│
│號│行為人│      │        │                  │額 (新│
│  │      │      │        │                  │台幣) │
├─┼───┼───┼────┼─────────┼───┤
│1 │乙○○│95年6 │嘉義市中│姓名年籍不詳綽號「│600 元│
│  │甲○○│月5日 │興路與八│阿建」之成年男子，│      │
│  │      │3時40 │德路口處│於同（5）日凌晨3時│      │
│  │      │幾分  │之「香堤│17分9秒，以0000000│      │
│  │      │      │汽車旅館│165號行動電話，撥 │      │
│  │      │      │」旁    │打乙○○使用之0915│      │
│  │      │      │        │203882號行動電話，│      │
│  │      │      │        │旋轉接到甲○○使用│      │
│  │      │      │        │之0000000000號行動│      │
│  │      │      │        │電話，由甲○○接聽│      │
│  │      │      │        │電話，約定以600 元│      │
│  │      │      │        │之代價購買MDMA 2顆│      │
│  │      │      │        │後，甲○○再聯絡陳│      │
│  │      │      │        │掙揚前往交付毒品及│      │
│  │      │      │        │取款              │      │
├─┼───┼───┼────┼─────────┼───┤
│2 │乙○○│95年6 │嘉義市「│「阿建」於同（6） │1,500 │
│  │      │月6月 │麗景汽車│日凌晨1時43分57秒 │元    │
│  │      │2時10 │旅館」30│，以0000000000號行│      │
│  │      │幾分  │1號房   │動電話，撥打乙○○│      │
│  │      │      │        │使用之0000000000號│      │
│  │      │      │        │行動電話，約定以1,│      │
│  │      │      │        │500元代價購買MDMA │      │
│  │      │      │        │5顆後，乙○○前往 │      │
│  │      │      │        │交付毒品及取款    │      │
├─┼───┼───┼────┼─────────┼───┤
│3 │乙○○│95年5 │嘉義市興│0000000000號行動電│700 元│
│  │      │月29日│安街某處│話持用人於同（29）│      │
│  │      │0時10 │        │日凌晨0時0分22秒，│      │
│  │      │幾分  │        │撥打乙○○所使用之│      │
│  │      │      │        │0000000000號行動電│      │
│  │      │      │        │話，約定以700 元之│      │
│  │      │      │        │代價購買愷他命1包 │      │
│  │      │      │        │後，乙○○前往交付│      │
│  │      │      │        │毒品及取款        │      │
├─┼───┼───┼────┼─────────┼───┤
│4 │乙○○│95年5 │嘉義市中│0000000000號行動電│1,000 │
│  │      │月29日│興路與友│話持用人於同（29）│元    │
│  │      │0時40 │愛路口處│日凌晨0時15分18秒 │      │
│  │      │幾分  │        │與乙○○使用之0915│      │
│  │      │      │        │203882號行動電話通│      │
│  │      │      │        │話，約定以1,000元 │      │
│  │      │      │        │之代價購買愷他命1 │      │
│  │      │      │        │包後，乙○○前往交│      │
│  │      │      │        │付毒品及取款      │      │
├─┼───┼───┼────┼─────────┼───┤
│5 │乙○○│95年6 │上述「香│「阿建」於同（2） │6,000 │
│  │      │月2日 │堤汽車旅│日上午6時10分22秒 │元    │
│  │      │7時20 │館」內  │及30分38秒，以0930│      │
│  │      │分許 (│        │114165號行動電話，│      │
│  │      │起訴書│        │撥打乙○○使用之09│      │
│  │      │誤載為│        │00000000號行動電話│      │
│  │      │上午1 │        │，約定以6,000元之 │      │
│  │      │時10幾│        │代價購買愷他命10包│      │
│  │      │分)   │        │後，乙○○前往交付│      │
│  │      │      │        │毒品及取款        │      │
├─┼───┼───┼────┼─────────┼───┤
│6 │乙○○│95年6 │嘉義市中│「阿建」於同（5 ）│7,000 │
│  │甲○○│月5日 │興路與八│日凌晨3時17分9秒，│元    │
│  │      │3時40 │德路口處│以0000000000號行動│      │
│  │      │幾分  │之「香堤│電話，撥打乙○○使│      │
│  │      │      │汽車旅館│用之0000000000號電│      │
│  │      │      │」旁    │話，旋轉接到甲○○│      │
│  │      │      │        │使用之0000000000號│      │
│  │      │      │        │電話，由甲○○接聽│      │
│  │      │      │        │電話，約定以7,000 │      │
│  │      │      │        │元之代價購買愷他命│      │
│  │      │      │        │10包後，甲○○再聯│      │
│  │      │      │        │絡乙○○前往交付毒│      │
│  │      │      │        │品及取款          │      │
├─┼───┼───┼────┼─────────┼───┤
│7 │乙○○│95年6 │嘉義市吳│0000000000號行動電│700 元│
│  │甲○○│月5日 │鳳南路68│話持用人於同 (5)日│      │
│  │      │5時20 │9巷巷口 │凌晨5時4分17秒及上│      │
│  │      │幾分  │處      │午5時13分56秒，撥 │      │
│  │      │      │        │打甲○○使用之0925│      │
│  │      │      │        │585566號行動電話，│      │
│  │      │      │        │約定以700元之代價 │      │
│  │      │      │        │購買愷他命1 包後，│      │
│  │      │      │        │乙○○指示甲○○前│      │
│  │      │      │        │往交付毒品及取款  │      │
├─┼───┼───┼────┼─────────┼───┤
│8 │乙○○│95年6 │嘉義市興│姓名年籍不詳綽號「│700 元│
│  │      │月6日 │達路與友│小主」之成年男子，│      │
│  │      │8時許 │愛路口處│於同（6）日上午7時│      │
│  │      │      │        │38分1秒，以093827 │      │
│  │      │      │        │1268號（起訴書誤載│      │
│  │      │      │        │為000000000）行動 │      │
│  │      │      │        │電話，撥打乙○○使│      │
│  │      │      │        │用之0000000000號行│      │
│  │      │      │        │動電話，約定以700 │      │
│  │      │      │        │元之代價購買愷他命│      │
│  │      │      │        │1包後，乙○○前往 │      │
│  │      │      │        │交付毒品及取款    │      │
├─┼───┼───┼────┼─────────┼───┤
│9 │乙○○│95年6 │嘉義市興│0000000000號行動電│700 元│
│  │      │月7日 │達路與友│話持用人於同 (7)日│      │
│  │      │6時20 │愛路口（│上午6時4分48秒，撥│      │
│  │      │分許  │起訴書誤│打乙○○使用之0915│      │
│  │      │      │載為四維│203882號行動電話，│      │
│  │      │      │路口）處│約定以700元之代價 │      │
│  │      │      │        │購買愷他命1包後， │      │
│  │      │      │        │乙○○前往交付毒品│      │
├─┼───┼───┼────┼─────────┼───┤
│10│乙○○│95年6 │嘉義市友│0000000000號行動電│2,000 │
│  │      │月9日 │愛路「歌│話持用人於同 (9)日│元    │
│  │      │20時許│神KTV」 │晚上7時31分9秒，撥│      │
│  │      │      │9233號包│打乙○○使用之0915│      │
│  │      │      │廂內    │203882號行動電話，│      │
│  │      │      │        │約定以2,000 元之代│      │
│  │      │      │        │價購買愷他命3 包後│      │
│  │      │      │        │，乙○○前往交付毒│      │
│  │      │      │        │品及取款          │      │
├─┼───┼───┼────┼─────────┼───┤
│11│乙○○│95年6 │嘉義市興│姓名年籍不詳綽號「│1,400 │
│  │      │月10日│達路與四│娃娃」之成年女子，│元    │
│  │      │21時40│維路口處│於同 (10)日晚上9時│      │
│  │      │幾分  │        │32分13秒，以092716│      │
│  │      │      │        │8061號行動電話，與│      │
│  │      │      │        │乙○○使用之091520│      │
│  │      │      │        │3882號行動電話通話│      │
│  │      │      │        │，約定以1,400 元之│      │
│  │      │      │        │代價購買愷他命2 包│      │
│  │      │      │        │後，乙○○前往交付│      │
│  │      │      │        │毒品及取款        │      │
├─┼───┼───┼────┼─────────┼───┤
│12│乙○○│95年6 │嘉義市友│姓名年籍不詳綽號「│700 元│
│  │甲○○│月12日│愛路「香│大海」之成年男子，│      │
│  │      │1時許 │格里拉KT│於同 (12)日凌晨0時│      │
│  │      │      │V」外   │45分，以0000000000│      │
│  │      │      │        │號行動電話，撥打陳│      │
│  │      │      │        │掙揚之0000000000號│      │
│  │      │      │        │電話、旋轉接到陳俊│      │
│  │      │      │        │瑋使用之0000000000│      │
│  │      │      │        │號行動電話，由陳俊│      │
│  │      │      │        │瑋接聽電話，約定以│      │
│  │      │      │        │700 元之代價購買愷│      │
│  │      │      │        │他命1 包後，甲○○│      │
│  │      │      │        │再聯絡乙○○前往交│      │
│  │      │      │        │付毒品及取款      │      │
└─┴───┴───┴────┴─────────┴───┘
 附表貳、95年9月1日於嘉義市○○○路689巷12之3號被告住處
         查扣之物品（見嘉縣警刑偵一字第0950092276號卷第
         32頁）
 ┌─┬──┬──┬───┬─────────────┐
 │編│品名│數量│所有者│      備         考       │
 │號│    │    │      │                          │
 ├─┼──┼──┼───┼─────────────┤
 │1 │斜削│4支 │乙○○│所有者部分見本院卷第46頁，│
 │  │吸管│    │      │96年1月8日準備程序筆錄    │
 ├─┼──┼──┼───┼─────────────┤
 │2 │玻璃│1個 │唐宇弘│所有者部分見本院卷第46頁，│
 │  │球管│    │      │96年1月8日準備程序筆錄    │
 ├─┼──┼──┼───┼─────────────┤
 │3 │紙條│1張 │乙○○│所有者部分見本院卷第46頁，│
 │  │    │    │      │96年1月8日準備程序筆錄    │
 ├─┼──┼──┼───┼─────────────┤
 │4 │電子│1個 │乙○○│所有者部分見本院卷第46頁，│
 │  │磅秤│    │      │96年1月8日準備程序筆錄    │
 ├─┼──┼──┼───┼─────────────┤
 │5 │手機│2支 │甲○○│門號分別為：0000000000、  │
 │  │    │    │      │0000000000                │
 │  │    │    │      │所有者部分見本院卷第124頁 │
 │  │    │    │      │，96年5月8日審判筆錄      │
 ├─┼──┼──┼───┼─────────────┤
 │6 │大麻│2包 │乙○○│合計淨重0.66公克、空包裝總│
 │  │    │    │      │重0.43公克（見6329號偵卷第│
 │  │    │    │      │26頁鑑定書）              │
 │  │    │    │      │所有者部分見本院卷第46頁，│
 │  │    │    │      │96年1月8日準備程序筆錄    │
 └─┴──┴──┴───┴─────────────┘
  附表參、95年9月1日於乙○○居住之嘉義市○區○○街57號房
          屋及其所使用之F9-0861號自小客車查扣物品（見嘉
          縣警刑偵一字第0950092277號卷第34頁）
 ┌─┬──┬──┬───┬─────────────┐
 │編│品名│數量│所有者│     備         考        │
 │號│    │    │      │                          │
 ├─┼──┼──┼───┼─────────────┤
 │1 │手機│3支 │乙○○│門號分別為：0000000000、  │
 │  │    │    │      │0000000000 、0000000000   │
 │  │    │    │      │所有者部分見本院卷第124頁 │
 │  │    │    │      │，96年5月8日審判筆錄      │
 ├─┼──┼──┼───┼─────────────┤
 │2 │帳冊│2本 │乙○○│所有者部分見本院卷第46頁，│
 │  │    │    │      │96年1月8日準備程序筆錄    │
 ├─┼──┼──┼───┼─────────────┤
 │3 │愷他│2包 │乙○○│含袋毛重1.352公克，驗餘毛 │
 │  │命  │    │      │重1.351公克（見本院卷第99 │
 │  │    │    │      │頁鑑定書）                │
 │  │    │    │      │所有者部分見本院卷第46頁，│
 │  │    │    │      │96年1月8日準備程序筆錄    │
 ├─┼──┼──┼───┼─────────────┤
 │4 │一粒│4顆 │乙○○│驗餘數量：3顆（見本院卷第 │
 │  │眠  │    │      │99頁鑑定書）              │
 │  │    │    │      │所有者部分見本院卷第46頁，│
 │  │    │    │      │96年1月8日準備程序筆錄    │
 └─┴──┴──┴───┴─────────────┘
